臺灣臺中地方法院刑事判決　　　　　　　99年度訴字第3362號
　　　　　　　　　　　　　　　　　　　99年度訴字第3706號
公　訴　人　臺灣臺中地方法院檢察署檢察官
被　　　告　黃韋齡
指定辯護人　本院公設辯護人　梁乃莉
　　　　　　本院公設辯護人　蔡育萍
上列被告因違反毒品危害防制條例案件，經檢察官提起公訴(99
年度偵字第17318號)及追加起訴(99年度偵字第24735號)，本院
判決如下：
    主    文
黃韋齡販賣第二級毒品，處有期徒刑柒年貳月，扣案Chang Jian
g廠牌行動電話機具壹支 (不含SIM卡)沒收、未扣案販賣第二級
毒品所得財物新臺幣仟元沒收，如全部或一部不能沒收時，以
其財產抵償之；又販賣第二級毒品，處有期徒刑柒年貳月，扣案
Chang Jiang廠牌行動電話機具壹支(不含SIM卡)沒收、未扣案販
賣第二級毒品所得財物新臺幣貳仟元沒收，如全部或一部不能沒
收時，以其財產抵償之。應執行有期徒刑柒年陸月，扣案Chang
Jiang廠牌行動電話機具壹支(不含SIM卡)沒收、未扣案販賣第二
級毒品所得財物新臺幣伍仟元沒收，如全部或一部不能沒收時，
以其財產抵償之。
其餘被訴販賣第二級毒品部分無罪。
    犯罪事實
一、黃韋齡(綽號「小韋」、「小玲」、「韋齡」)明知甲基安非
    他命具成癮性、濫用性及對社會危害性，屬毒品危害防制條
    例第2條第2項第2款所列管之第二級毒品，未經許可，不得
    非法持有、販賣，竟基於販賣第二級毒品甲基安非他命以牟
    取差價利潤、或換取少量甲基安非他命供己施用之犯意，為
    下列犯行：
    (一)於民國99年3月17日凌晨2時31分16秒至2時58分16秒之間
      ，以其所持用門號0000000000號行動電話與蘇世倫所持用
      門號0000000000號行動電話相互聯繫毒品甲基安非他命交
      易事宜後，旋即於同日凌晨3時許，在其位於臺中縣潭子
      鄉(現已改制為臺中市潭子區，以下仍稱臺中縣潭子鄉)頭
      家村之友人住處附近，以新臺幣 (下同)3,000元之價格，
      販賣毛重約0.9公克之甲基安非他命1包予蘇世倫，蘇世倫
      並當場交付3,000元予黃韋齡，而完成交易。
    (二)於99年4月1日上午10時35分34秒至下午1時36分27秒之間
      ，以其所持用門號0000000000號行動電話與林憶戍 (綽號
      太平、一四)所持用門號0000000000號行動電話相互聯繫
      毒品甲基安非他命交易事宜後，於同日晚間6、7時許，在
      臺中縣潭子鄉○○路路邊，以2,000元之價格，販賣毛重
      約0.4公克之甲基安非他命1包予林憶戍，林憶戍於同年月
      10日左右在同上地點附近交付2,000元予黃韋齡，而完成
      交易。
    嗣因蘇世倫於99年3月17日凌晨3時40分許，在臺中市○○區
    ○○路與北屯路口，為警實施聯外道路路檢勤務時查獲，並
    在其所駕駛車牌號碼4302-WB號自小客車手煞車旁之煙盒內
    發現甲基安非他命1包(毛重0.9公克)，蘇世倫於警詢時供述
    其甲基安非他命之來源為黃韋齡，經警於99年7月21日晚間8
    時35分許，持本院核發之搜索票在黃韋齡位於臺中市○區○
    ○路4段208號4樓之1租屋處查獲，並扣得其所有用以聯絡販
    賣第二級毒品甲基安非他命所用原插放門號0000000000號易
    付卡(已遺失)之Chang Jiang廠牌行動電話機具壹支(已改插
    放門號0000000000號SIM卡)，而循線查悉上情。
二、案經臺中市警察局第二分局(現已改制為臺中市政府警察局
    第二分局)報請臺灣臺中地方法院檢察署檢察官偵查起訴及
    追加起訴。
    理    由
壹、有關證據能力方面：
一、證人余世璿於警詢中所為之指述，為被告以外之人於審判外
    之言詞陳述，為傳聞證據，指定辯護人就該等證據之證據能
    力提出爭執【見本院99年度訴字第3706號第20頁背面、本院
    卷99年度訴字第3362號卷(下稱本院卷)(二)第23頁】，固不得
    採為認定被告有罪之實質證據。惟按被告以外之人於審判外
    之言詞或書面陳述，雖不得以之直接作為認定犯罪事實與否
    之證據，但參酌現行刑事訴訟法第166條之1第2項、第3項第
    6款，第166條之2之規定及行反詰問時，容許以陳述人先前
    不一致之陳述作為彈劾證據之法理，非不得以之作為彈劾證
    據，用來爭執被告、證人、鑑定人陳述之證明力 (最高法院
    94年度臺上字第6881號判決意旨參照)。是證人余世璿於警
    詢時之陳述，雖為被告以外之人於審判外所為之言詞陳述，
    為傳聞證據，而無證據能力，但依陳述人先前不一致之陳述
    得作為彈劾證據之法理，本案以之作為彈劾證據，用來駁斥
    該證人陳述之證明力，即屬無違傳聞法則與嚴格證明法則。
二、按被告以外之人 (包括證人、鑑定人、告訴人、被害人及共
    同被告等)於審判外之陳述雖不符刑事訴訟法第159條之1至
    之4等4條之規定，而經當事人於審判程序同意作為證據，法
    院審酌該言詞陳述或書面陳述作成時之情況，認為適當者，
    亦得為證據；當事人、代理人或辯護人於法院調查證據時，
    知有刑事訴訟法第159條第1項不得為證據之情形，而未於言
    詞辯論終結前聲明異議者，視為有前項之同意，同法第159
    條之5定有明文。證人蘇世倫、林憶戍、江冠震、鍾漢群於
    警詢、偵訊時、證人余世璿時偵訊時、證人林建宏於警詢時
    所為之陳述，對被告而言，性質上均屬傳聞證據，惟經被告
    、指定辯護人於本院準備程序時同意引為審判期日調查之證
    據，且經本院審理時予以提示並告以要旨，經公訴人、被告
    及指定辯護人表示意見，均未於言詞辯論終結前聲明異議，
    本院審認上開證據作成時之情況，尚無違法不當及證明力明
    顯過低之瑕疵，且為證明犯罪事實存否所必要，認為以之作
    為證據應屬適當，揆諸前開說明，自均具證據能力。
三、卷附門號0000000000號、0000000000號行動電話對外發話、
    受話之雙向通聯紀錄資料【見臺灣臺中地方法院檢察署99年
    度偵字第17318號卷 (下稱偵字第17318號卷)(二)第56至147頁
    】，乃透過電信公司之基地台接收行動電話門號發話、受話
    之電磁紀錄而為之機械性紀錄資料，其現實透過該行動電話
    門號發話、受話之情形與電磁紀錄結果所顯示之雙向通聯紀
    錄，在內容上的一致性乃透過機械的正確性來加以保障，並
    不存在人對現實情形的知覺、記憶，在表現時經常可能發生
    的錯誤，故行動電話之雙向通聯紀錄當屬非供述證據，且檢
    察官、被告及指定辯護人對於該等證據之證據能力均未表示
    異議，或主張係執法人員違法取得，又查無不得作為證據之
    事由，復與本案待證事實具關聯性，依法自得作為證據，而
    有證據能力。
四、次按法院或檢察官依刑事訴訟法第208條規定囑託醫院、學
    校或其他相當之機關、團體為鑑定時，祇須其以言詞或書面
    提出之鑑定報告，符合刑事訴訟法第206條第1項、第208條
    所規定之形式要件，即具有證據能力，此即屬於刑事訴訟法
    第159條第1項所稱「法律有規定」之特別情形 (最高法院96
    年度臺上字第6842號判決意旨參照)。卷附證人林憶戍、江
    冠震被告之中山醫學大學附設醫院檢驗科藥物檢測中心尿液
    檢驗報告各1份 (見偵字第17318號卷(一)第130頁、第135頁、
    第148頁)，合於刑事訴訟法第206條第1項、第208條所規定
    之形式要件，且公訴人、被告及指定辯護人於本院行準備程
    序及審判期日對於上開尿液檢驗報告，未表示爭執，本院審
    酌上開尿液檢驗報告均係由專業機關人員本於其專業知識及
    儀器所作成，又與本案之事實均具有關聯性，可認具有證據
    能力。
五、再傳聞法則乃對於被告以外之人於審判外之言詞或書面陳述
    而為之規範。本案判決以下引用之其餘非供述證據，無刑事
    訴訟法第159條第1項規定傳聞法則之適用，且經本院審理時
    依法踐行調查程序，與本案待證事實具有自然之關聯性，又
    無證據證明係公務員違法取得之物，依法自得作為證據。
貳、有罪部分：
一、認定犯罪事實所憑之證據及理由：
(一)上揭犯罪事實，業據被告黃韋齡於本院審理時坦認不諱 (見
    本院卷(一)第30頁、第57頁背面、卷(二)第25頁)，核與證人蘇
    世倫於警詢、偵訊及本院審理時【見臺灣臺中地方法院檢察
    署99年度他字第1644號卷 (下稱他字第1644號卷)第5頁背面
    至第6頁、第36至37頁、臺中市警察局第二分局中分二警偵
    字第0990010536號卷 (下稱警卷)第45頁、偵字第17318號卷
    (二)第3至4頁、本院卷(一)第58至60頁】、證人林憶戍於本院審
    理時(見本院卷(一)第60頁背面、第62頁)分別證述渠等與被告
    相互聯絡交易毒品甲基安非他命等情節相符。證人蘇世倫、
    林憶戍與被告並無怨隙，此觀諸被告於本院審理時並未供述
    與上揭證人間有何積怨自明，其等應不致甘冒偽證罪責而嫁
    禍被告致虛偽陳述毒品來源之必要，堪信其等上開所述應非
    虛言。此外，並有證人林憶戍、蘇世倫指認被告即係販賣甲
    基安非他命給渠等之綽號「小玲」女子之指證犯罪嫌疑人紀
    錄表各1張(見警卷第36頁、第47頁)、被告所持用門號00000
    00000號行動電話雙向通聯記錄1份(見偵字第17318號卷(二)第
    107背面至第108頁、第113頁背面)、臺中市警察局第二分局
    搜索扣押筆錄、扣押物品目錄表各1份 (見警卷第49至51頁)
    、查獲現場及扣案物品照片10張(見警卷第54至58頁)、99年
    3月17日凌晨3時40分許查扣證人蘇世倫所有甲基安非他命之
    臺中市警察局第五分局搜索扣押筆錄、扣押物品目錄表各1
    份(見他字第1644號卷第14至15頁)、本院99年度毒聲字第19
    4號蘇世倫觀察勒戒案件之刑事裁定1份 (見他字第1644號卷
    第44頁)、臺灣臺中地方法院檢察署觀察勒戒執行指揮書(蘇
    世倫)1紙(見他字第1644號卷第47頁)在卷可參。而上開雙向
    通聯紀錄，雖無法直接證明被告與上揭證人等是否有確實完
    成毒品甲基安非他命之交易，惟比對前揭行動電話通聯記錄
    與證人蘇世倫、林憶戍之證述，均有相當之關聯性，足以補
    強上揭證人蘇世倫、林憶戍之證詞，而擔保其等前開所稱向
    被告購買毒品甲基安非他命之真實性。據上事證，足徵證人
    蘇世倫、林憶戍證述曾於上述時間，與被告相約交易毒品甲
    基安非他命之證述應屬真實可信。
(二)復衡以近年來毒品之濫用，危害國民健康與社會安定日益嚴
    重，治安機關對於販賣或施用毒品之犯罪行為，無不嚴加查
    緝，各傳播媒體對於政府大力掃毒之決心亦再三報導，已使
    毒品不易取得且物稀價昂。被告與證人蘇世倫、林憶戍間並
    無特別之親屬情誼，證人蘇世倫、林憶戍亦分別證述向被告
    購買甲基安非他命，均有交付對價而均屬有償之行為，雖證
    人蘇世倫、林憶戍不知被告販入甲基安非他命之成本、交付
    之數量如何，是販賣之利得，除非經被告詳細供出所販賣毒
    品之進價及售價，且數量俱臻明確外，實難察得其交易實情
    ，惟毒品均量微價高，且依一般社會通念以觀，販賣行為在
    通常情形下均係以牟利為其主要誘因及目的，販賣者從價差
    或量差中牟利，方式雖異，然其販賣行為在意圖營利則屬同
    一。從而，舉凡其有償交易，除足反證其確另基於某種非圖
    利本意之關係外，通常尚難因無法查悉其販入價額作為是否
    高價賣出之比較，諉無營利之意思，阻卻販賣犯行之追訴。
    又被告於行為時為年逾25歲之成年人，且其自身亦有施用毒
    品甲基安非他命，對於販賣毒品屬重刑應知之甚詳，如無相
    當利潤可圖，豈有甘冒遭受重刑之風險，而將甲基安非他命
    以販入價格轉販賣或無償轉讓他人之理？被告販賣毒品甲基
    安非他命予證人，其主觀上顯係基於營利之販賣意圖而為毒
    品之提供行為至明。
(三)綜上所述，本案事證明確，被告上揭各次販賣甲基安非他命
    之犯行，均堪認定，應予依法論科。
二、論罪量刑之理由：
(一)按甲基安非他命屬毒品危害防制條例第2條第2項第2款所定
    之第二級毒品，不得持有、販賣。核被告黃韋齡上揭所為，
    均係犯毒品危害防制第4條第2項之販賣第二級毒品罪。被告
    於前述各罪販賣前分別持有甲基安非他命，其持有甲基安非
    他命之低度行為應分別為販賣第二級毒品之高度行為所吸收
    ，均不另論罪。
(二)被告上揭2次販賣甲基安非他命之行為，犯罪時間均係95年7
    月1日之後，係於刑法修正刪除連續犯規定之後所犯，歷次
    交易時間並非一致，每次行為在時間差距上可以分開，且販
    賣對對象又非同一，足認其主觀上難認出於一次決意，在刑
    法評價上亦各具獨立性，每次行為皆可獨立成罪，依社會通
    念，修法後應認為數罪之評價，始符合刑罰公平原則。是被
    告上揭販賣第二級毒品犯行，均犯意各別，行為互異，應予
    分論併罰。
(三)被告雖於本院審理時自白上揭販賣第二級毒品予蘇世倫、林
    憶戍之犯行，惟其於警詢、偵訊時係辯稱係與蘇世倫合資一
    起去調甲基安非他命，賣主是蘇世倫找的；林憶戍的部分伊
    只幫他調過3次甲基安非他命，沒有從中賺取差價等語(見警
    卷第12至13頁、偵字第17318號卷(一)第122至123頁、卷(二)第4
    2至44頁、本院99年度聲羈字第877號卷第4頁)，否認有何此
    部分販賣第二級毒品犯行，難認被告於本案之偵查及審判中
    均自白犯罪，核與毒品危害防制條例第17條第2項之規定不
    符，自無該條項減刑規定之適用。
(四)至被告於警詢時雖有供述其毒品甲基安非他命之來源為綽號
    「大衛」、「落腳仔」(臺語發音)之人云云。惟按毒品危害
    防制條例第17條第1項所謂供出毒品來源，因而查獲其他正
    犯或共犯者，係指具體提供毒品來源之資訊，使調查或偵查
    犯罪之公務員知悉而對之發動調查或偵查，並據以破獲者而
    言(最高法院99年度臺上字5843號、第5957號判決參照)。而
    被告於偵查中並未提供「大衛」、「落腳仔」(臺語發音)之
    電話資料，檢察官因此並未另分案偵辦該2人等情，有臺灣
    臺中地方法院檢察署99年12月27日中檢輝水99偵17318字第1
    56364號函存卷足稽 (見本院卷(一)第50頁)，是本案尚無因被
    告供出毒品來源，使調查或偵查犯罪之公務員知悉而對之發
    動調查或偵查，並據以破獲之情形，自無依毒品危害防制條
    例第17條第1項減輕或免除其刑之適用。
(五)次按刑法第59條之酌量減輕其刑，必須犯罪另有特殊之原因
    與環境等等，在客觀上足以引起一般同情，認為即予宣告法
    定低度刑期尤嫌過重者，始有其適用；至於犯罪之動機、犯
    罪之手段、犯罪後坦承犯罪、態度良好，或係無不良素行、
    經濟困難等情狀，僅可為法定刑內從輕科刑之標準，不得據
    為酌量減輕之理由，最高法院著有45年臺上字第1165號判例
    可資參照 (最高法院46年臺上字第935號、51年臺上字第899
    號判例、70年度臺上字第2511號判決、77年度臺上字第4382
    號判決、91年度臺上字第733號判決意旨，均同此旨)。查被
    告於為上揭各次販賣甲基安非他命行為時，為年逾25歲之成
    年人，且其自身亦有施用毒品，當知毒品對社會秩序及國民
    健康危害至深且鉅，且為法所明禁，竟仍為牟利而為販賣甲
    基安非他命之行為，衡諸社會一般人客觀標準，實難認被告
    販賣毒品犯行客觀上已有引起一般同情之情事。再者，依前
    開說明，被告犯後坦承犯行之態度、犯罪之動機、手段、對
    象等，僅係法定刑內從輕科刑之標準，不得據為刑法第59條
    酌量減輕之理由。本案指定辯護人雖為被告請求依刑法第59
    條規定減刑，然本院斟酌上情，且遍查全卷證據資料，無從
    證明被告有何客觀上特殊原因，或有何情堪憫恕等情形，自
    無從依刑法第59條規定酌減其刑，併此指明。
(六)爰審酌毒品對社會秩序及國民健康危害至深且鉅，嚴重影響
    社會治安，製造、運輸、販賣等行為情節尤重，更應嚴加非
    難，所為實乃法所不容而懸為厲禁，被告明知毒品對人體健
    康戕害甚鉅，為牟取利益，無視國家杜絕毒品犯罪之禁令，
    仍販賣甲基安非他命，肇生他人施用毒品之來源，戕害國民
    身心健康，且有滋生其他犯罪之可能，對社會所生危害程度
    非輕，兼衡其犯罪之目的、次數、販毒所得、品行、智識程
    度，於犯罪後坦認犯行等一切情狀，分別量處如主文所示之
    刑，並定其應執行之刑，以示懲儆。
(七)沒收部分：
    1.按毒品危害防制條例第19條第1項規定：犯第4條之罪者，
      其供犯罪所用或因犯罪所得之財物，均沒收之，如全部或
      一部不能沒收時，追徵其價額或以其財產抵償之。但該條
      項並無如同條例第18條第1項所定「不問屬於犯人與否，
      沒收之」之明文，自屬相對沒收主義之立法。是其應沒收
      之物，應以屬被告所有者為限。又該條項所稱「追徵其價
      額」或「以其財產抵償之」係屬兩種選項，分別係針對現
      行貨幣以外之其他財產與現行貨幣而言。如不能沒收之沒
      收標的為金錢時，因價值確定，判決主文直接宣告「以其
      財產抵償之」即可，不發生追徵價額之問題 (最高法院93
      年臺上第2743號、95年度臺上字第305號判決意旨、99年
      度第5次刑事庭會議決議參照)；且金錢為代替物，重在兌
      換價值，而不在原物，自難拘泥於沒收原物之理論，認沒
      收販賣毒品所得之金錢，以當場查獲扣押者為限，苟能證
      明其為販賣毒品所得之金錢，均應予以沒收。是販賣毒品
      所得之對價，不問其中成本若干，利潤多少，均應全部諭
      知沒收，貫徹政府查禁煙毒之決心，以符立法本旨 (最高
      法院92年度臺上字第5227號、91年度臺上字第2419號判決
      意旨參照)。據此，販賣毒品所得之金錢，無論已否扣案
      ，如仍屬存在，即應依法沒收。是被告如犯罪事實一之(一)
      、一之(二)所載販賣毒品甲基安非他命之各次所得金額，雖
      均未扣案，然無證據證明已不存在，且既為被告因犯罪所
      得之財物，仍應依毒品危害防制條例第19條第1項之規定
      諭知沒收，如全部或一部不能沒收時，依同條項之規定，
      應以其財產抵償之。
    2.次按被告經法院為有罪之科刑判決時，查獲之毒品，與被
      告本案所犯並經法院諭知有罪者若全然無關，不得於該有
      罪判決之主刑下宣告沒收 (最高法院94年度臺上字第1227
      號判決意旨參照)；且必於犯罪有直接關係者，始屬相當
      。扣案之甲基安非他命3包(毛重分別為0.52公克、0.41公
      克、0.21公克，驗餘淨重分別為0.3477公克、0.1855公克
      、0.0400公克)，係警方於99年7月21日晚間8時35分許在
      被告位於臺中市○區○○路4段208號4樓之1租屋處內查扣
      ，與本院認定被告如犯罪事實一所載各次販賣甲基安非他
      命犯行之時間，均已有數月間隔，且被告本身有施用毒品
      習慣，其本案遭查獲後，翌日(99年7月22日)凌晨1時50分
      許經其同意採集其尿液送驗，檢驗結果呈現甲基安非他命
      陽性反應，有臺中市警察局第二分局委託鑑驗代號與真實
      姓名對照表、中山醫學大學附設醫院檢驗科藥物檢測中心
      尿液檢驗報告各1份存卷可參(見警卷第66頁、偵字第1731
      8號卷(一)第135頁)，故經檢察官就其施用毒品犯行另行聲
      請觀察、勒戒，尚難認本案查扣之甲基安非他命3包與被
      告上揭販賣第二級毒品甲基安非他命之犯行有直接關連，
      檢察官復未聲請單獨宣告沒收，自無從於本案併予宣告沒
      收銷燬之。
    3.又毒品危害防制條例第19條第1項規定犯第4條之罪者，其
      供犯罪所用或因犯罪所得之財物，均沒收之，如全部或一
      部不能沒收時，追徵其價額或以其財產抵償之，係刑法第
      38條第1項第2款、第3款沒收之特別規定(最高法院95年度
      臺上字第6482號判決意旨參照)。扣案之Chang Jiang廠牌
      行動電話機具1支(不含SIM卡)，被告原插用門號00000000
      00號易付卡供作與證人蘇世倫、林憶戍聯絡販賣第二級毒
      品甲基安非他命之用，此經被告供認在卷(見本院卷(一)第1
      3頁背面)，應依毒品危害條例第19第1項規定諭知沒收(因
      該行動電話機具已扣案，並無不能沒收之問題，故毋擁諭
      知追徵其價額)。至門號0000000000號易付卡1張，雖係被
      告用以聯繫販賣毒品甲基安非他命事宜所用之物，惟並未
      扣案，且被告供稱該易付卡係其友人借其使用，之後因無
      聯絡而未歸還，現已遺失等語 (見警卷第10頁、本院卷(一)
      第13頁背面)，本院復查無證據足資證明係被告所有之物
      ；另扣案之門號0000000000號SIM卡1張、NOKIA廠牌行動
      電話機具1支(未插用SIM卡)，雖係被告所有之物，因本案
      未見有以此SIM卡或行動電話機具聯絡本案犯罪之事證，
      無證據證明係供本案被告犯罪所用或預備或因犯罪所得之
      物，且非屬違禁物，爰均不予宣告沒收。
    4.至於警方於上揭搜索時同時查扣之吸食器1組、杓子2支，
      被告供稱係供自己施用甲基安非他命所用之物，因查無其
      他證據證明與本案販賣毒品犯罪有關，且非屬違禁物；另
      扣案之電子磅秤2臺、夾鏈分裝袋116個、毒品價格紀錄小
      抄紙1張，被告否認係其所有(見警卷第8頁背面至第9頁)
      ，且查無其他證據證明係被告所有供本案販賣毒品犯罪所
      用之用，又非屬違禁物，均無從於本案併為沒收之諭知。
參、無罪部分：
一、公訴意旨另以：被告黃韋齡基於販賣第二級毒品甲基安非他
    命之犯意：(一)於99年3月24日晚間8時53分至同年3月25日下
    午6時40分許，以其所持用門號0000000000號或0000000000
    號行動電話與綽號「太平」之林憶戍所持用門號0000000000
    號行動電話聯絡後，在臺中縣潭子鄉○○村○○路路邊，以
    2,000元之價格，販賣甲基安非他命予林憶戍，雙方一手交
    錢一手交貨，以此方式販賣甲基安非他命與林憶戍2次；(二)
    於98年11月29日晚間7時57分至同年12月27日上午11時39分
    許，以其所持用門號0000000000號或0000000000號行動電話
    與綽號「阿震」之江冠震所持用門號0000000000號聯絡後，
    隨即在臺中市○區○○路、漢口路附近某超商，以1,000元
    之價格，販賣甲基安非他命予江冠震，雙方一手交錢一手交
    貨，以此方式販賣甲基安非他命與江冠震1次；(三)於99年7月
    3日下午4時53分、5時37分許，其所持用門號0000000000號
    行動電話與余世璿(所涉販賣第二級毒品案件，另經本院判
    決)所持用門號0000000000號行動電話聯絡後，於同日晚間8
    、9時許，在臺中市○○路大都會KTV旁之超商，以8,000元
    之價格，販賣第二級毒品甲基安非他命2小包(約0.5錢)予余
    世璿。余世璿雖未當場交付8000元現金予黃韋齡，然同意以
    申辦門號及購買行動電話予黃韋齡為代價，抵付價金。嗣余
    世璿販賣第二級毒品甲基安非他命予賴韋綸，要求賴韋綸申
    請行動電話門號0000000000號SIM卡以抵付價金，並擬以該
    門號SIM卡交付予黃韋齡。其後，余世璿因販賣毒品予賴韋
    綸，而於99年7月6日晚間11時30分許，在臺中市○○區○○
    路1段與安順四街口為警查獲，並在其所駕駛車牌號碼3159-
    KX號自小客車上查扣甲基安非他命1包 (毛重0.57公克)。因
    認被告此部分所為，均涉犯違反毒品危害防制條例第4條第2
    項之販賣第二級毒品罪等語。
二、按犯罪事實應依證據認定之，無證據不得認定犯罪事實；又
    不能證明被告犯罪或其行為不罰者，應諭知無罪之判決。刑
    事訴訟法第154條第2項、第301條第1項分別定有明文。次按
    事實之認定，應憑證據，如未能發現相當證據，或證據不足
    以證明，自不能以推測或擬制之方法，以為裁判基礎；而認
    定不利於被告之事實，須依積極證據，苟積極證據不足為不
    利於被告事實之認定時，即應為有利於被告之認定，更不必
    有何有利之證據；所謂認定犯罪事實之積極證據，雖不以直
    接證據為限，間接證據亦包括在內，然而無論直接或間接證
    據，其為訴訟上之證明，須於通常一般之人均不致有所懷疑
    ，而得確信其為真實之程度者，始得據為有罪之認定，倘其
    證明尚未達到此一程度，而有合理之懷疑存在時，自不能以
    推測或擬制之方法，以為有罪裁判之基礎，最高法院著有30
    年度上字第816號、40年度臺上字第86號、76年度臺上字第4
    986號判例可資參照。又刑事訴訟法第161條第1項規定：檢
    察官就被告犯罪事實，應負舉證責任，並指出證明之方法。
    因此，檢察官對於起訴之犯罪事實，應負提出證據及說服之
    實質舉證責任。倘其所提出之證據，不足為被告有罪之積極
    證明，或其指出證明之方法，無從說服法院以形成被告有罪
    之心證，基於無罪推定之原則，自應為被告無罪判決之諭知
    ，最高法院亦著有92年臺上字第128號判例可參。
三、公訴意旨認被告黃韋齡涉有上開罪嫌，乃就：(一)公訴意旨(一)
    部分，以證人林憶戍於警詢、偵訊時之證述、證人鐘漢群於
    警詢、偵訊時之證述、證人林憶戍之中山醫學大學附設醫院
    檢驗科藥物檢測中心尿液檢驗報告、門號0000000000號行動
    電話雙向通聯紀錄；(二)公訴意旨(二)部分，以證人江冠震於警
    詢、偵訊時之證述、證人林建宏於警詢時之證述、證人江冠
    震之中山醫學大學附設醫院檢驗科藥物檢測中心尿液檢驗報
    告、門號0000000000號行動電話雙向通聯紀錄；(三)公訴意旨
    (三)部分，以證人余世璿於警詢、偵訊時之證述、門號000000
    0000號行動電話雙向通聯紀錄，資為論據。
四、訊之被告黃韋齡固於本院審理時坦認有販賣第二級毒品甲基
    安非他命予證人林憶戍、江冠震、余世璿等語。惟查：
(一)按刑法於94年2月2日修正公布，並自95年7月1日起生效施行
    ，修正後刑法刪除第56條之連續犯規定，而基於概括之犯意
    ，連續數販賣毒品之行為，於刑法修正刪除連續犯規定之前
    ，均依連續犯論以一罪，依該次刑法第56條修正理由之說明
    ，謂：「對繼續犯同一罪名之罪者，均適用連續犯之規定論
    處，不無鼓勵犯罪之嫌，亦使國家刑罰權之行使發生不合理
    之現象」、「基於連續犯原為數罪之本質及刑罰公平原則之
    考量，爰刪除有關連續犯之規定」等語，即係將本應各自獨
    立評價之數罪，回歸本來就應賦予複數法律效果之原貌。而
    所謂集合犯是指立法者所制定之犯罪構成要件中，本就預定
    有數個同種類之行為將反覆實行之犯罪而言，將各自實現犯
    罪構成要件之反覆多數行為，解釋為集合犯，而論以一罪。
    是以對於集合犯，必須從嚴解釋，以符合立法本旨。觀諸毒
    品危害防制條例所定之販賣毒品罪之構成要件文義，實無從
    認定立法者本即預定該犯罪之本質，必有數個同種類行為而
    反覆實行之集合犯行，故販賣毒品罪，難認係集合犯。因此
    ，就刑法修正施行後多次販賣毒品之犯行，採一罪一罰，始
    符合立法本旨(最高法院96年度臺上字第6048號、97年度臺
    上字第99號判決意旨參照)。依上述修法後販賣毒品之犯行
    既採一罪一罰，則有關每一獨立犯罪事實之認定及證據之採
    用，自應嚴守每一犯罪事實有無之認定，均應依各該次之證
    據為認定依據，非可再混同互引證據而為認定。且法院對於
    被告之行為，應受審判之對象(範圍)，乃僅指起訴書所記載
    之被告「犯罪事實」而言。
(二)次按刑事訴訟法第156條第2項規定：「被告或共犯之自白不
    得作為有罪判決之唯一證據，仍應調查其他必要之證據，以
    察其是否與事實相符。」，其立法意旨乃在防範被告自白之
    虛擬致與真實不符，故對自白在證據上之價值加以限制，明
    定須藉補強證據以擔保其真實性。又按犯罪行為內容不一，
    各有其特殊性，此項特殊事實，僅參與犯罪之人所得體驗，
    即學說上所稱行為之秘密性。而被告之所以任意自白犯罪，
    其動機有出於自責悔悟者，有因心生畏怖或圖邀寬典者，亦
    有蓄意頂替或別有企圖者，欲判定被告自白之真偽，不僅應
    查證其自白內容是否已暴露行為之秘密性，有無其他補強證
    據，更應詳察其自白之動機、取得自白之過程等情況，始足
    以發現真實(最高法院92年度臺上字第1145號判決參照)；再
    按修正刑事訴訟法第154條證據裁判主義之規定，乃揭櫫國
    際公認之刑事訴訟無罪推定原則，為修正刑事訴訟法保障被
    告人權之重要指標，法院自應嚴守此一原則，在檢察官所舉
    證據及法院依法定職權調查所得之證據，足以證明被告有罪
    之前，自應推定其無罪。若所得證據其為訴訟上之證明，尚
    未達於通常一般人均不致有所懷疑，而得確信其為真實之程
    度者，自不能為有罪之認定，此為上開無罪推定原則之當然
    闡釋，自不能因犯罪之調查難易不同而有異，其理甚明。又
    施用毒品者所稱其向某人買受毒品之指證，不得作為有罪判
    決之唯一證據，仍須調查其他必要之證據，以察其是否與事
    實相符，為本院歷年來之見解，良以毒品買受者之指證，其
    憑信性於通常一般人已有所懷疑，尚難確信其為真實。況依
    毒品危害防制條例第17條之規定，其供出毒品來源而破獲者
    ，復得減輕其刑，則其指證之真實性猶有疑慮，是施用毒品
    者之指證，其真實性有待其他必要證據加以補強。茲所謂必
    要之補強證據，固不以證明販賣毒品犯罪構成要件之全部事
    實為必要，但以與施用者之指證具有相當之關聯性為前提，
    其經與施用者之指證綜合判斷，已達於通常一般人均不致有
    所懷疑，而得確信施用者之指證為真實者，始得為有罪之認
    定，此為無罪推定原則之必然推演 (最高法院93年度臺上字
    第6750號、90年度臺上字第3115號、95年度臺上字第6850號
    、96年度臺上字第1029號、97年度臺上字第3281號、99年度
    臺上字第1821號判決意旨均同此旨)。亦即，施用毒品者之
    指證，其真實性有待其他必要之證據加以補強，若施用毒品
    者之指證，其真實性仍有合理之懷疑存在時，在此項合理之
    懷疑未澄清前，自不能遽為有罪之判斷，茲所謂其他必要之
    補強證據，即在排除此項合理之懷疑，使之達於可得確信之
    程度，否則即應為被告有利之推定，此亦為刑事訴訟法第15
    4條，犯罪事實應依證據認定之證據裁判原則，及因保障被
    告人權，無罪推定原則之所在，此項刑事訴訟基本原則，不
    能因販賣毒品行為之期間短暫、方法隱密、對象單純，以致
    查獲不易、搜證困難等原因而放棄，或減低對於犯罪構成要
    件應予嚴格證明之堅持，此項基本原則應為法官證據證明力
    自由判斷職權行使之限制。
(三)有關公訴意旨(一)被告販賣甲基安非他命予證人林憶戍2次部
    分：
    1.證人林憶戍於警詢時指稱：伊使用門號0000000000號行動
      電話，於98年9月21日至99年3月25日與「小玲」聯絡是要
      向她購買甲基安非他命，伊從98年10月底開始向「小玲」
      買過7、8次，每次不是2,000元就是2,500元，交易地點都
      是在臺中縣潭子鄉○○路段，每次購買的量可以供伊施用
      3、4天等語，並從6張照片中，指認被告即係販賣甲基安
      非他命給伊之綽號「小玲」女子，有指證犯罪嫌疑人紀錄
      表1張在卷可參(見(見警卷第29頁背面至第31頁、第36頁)
      ；又於偵訊時證稱：伊是透過綽號「小鍾」之鍾漢群介紹
      認識被告，時間不確定，大概是98年10月時的白天，約在
      臺中縣潭子鄉○○路○路邊碰面，伊就說伊是小鍾的朋友
      ，伊向被告買甲基安非他命，買2,500元，有時買2,000元
      ，買的確切次數不記得，都是約在中山路，沒有欠過被告
      錢，被告不可以賒帳，伊買過4、5次，實際金額不確定。
      最後一次向被告購買甲基安非他命是在99年3、4月間，在
      中山路路邊，花了2,500元或2,000元等語(見偵字第17318
      號卷(一)第110至112頁)；再於本院審理時證稱：伊與被告
      除了購買甲基安非他命外，沒有私下打電話聯絡交集的情
      形，伊打電話給被告都是聯絡購買甲基安非他命的事，被
      告都是當天拿給伊，伊拿到甲基安非他命之後，只有要拿
      錢給被告時才會再打電話給被告等語 (見本院卷(一)第62頁
      、第64頁)，固可認證人林憶戍就其確有向被告購買甲基
      安非他命一節，前後所述一致，堪信所述非虛。
    2.惟觀之卷附被告所持用門號0000000000號行動電話之雙向
      通聯紀錄，證人林憶戍所使用門號0000000000號行動電話
      與被告上揭門號行動電話，僅於99年3月24日晚間8時53分
      6秒起至晚間11時9分43秒之間、99年3月25日凌晨零時零
      分58秒起至凌晨2時44分30秒之間、晚間6時40分58秒、99
      年4月1日上午10時35分34秒至下午1時36分27秒之間有電
      話通聯紀錄 (見偵字第17318號卷(二)第110至111頁)。而證
      人林憶戍於警詢、偵訊時均未具體供述其向被告購買甲基
      安非他命之時間，檢察官於偵查中經調取被告所持用門號
      0000000000號行動電話雙向通聯記錄後，並未再訊問證人
      林憶戍，即起訴被告有於上揭期間內有販賣第二級毒品甲
      基安非他命予林憶戍2次之犯行，是公訴意旨(一)認被告於
      上揭時間內有販賣第二級毒品甲基安非他命2次予林憶戍
      ，已嫌速斷 (另99年4月1日該日被告在與林憶戍電話聯絡
      後，於該日晚間6、7時許有販賣價值2,000元之甲基安非
      他命予林憶戍，見前述犯罪事實一之(二)部分)。
    3.且就公訴意旨(一)所指證人林憶戍以其所持用門號00000000
      00號行動電話與被告所持用門號0000000000號行動電話，
      於99年3月24日晚間8時53分6秒至99年3月25日下午6時40
      分58秒間之多次電話通聯期間或通聯後究有無向被告購買
      甲基安非他命一節。就此，證人林憶戍於本院審理時先證
      述：99年3月24日晚間8時53分6秒至99年3月25日凌晨2時4
      4分30秒伊與被告通話後，伊沒有與被告見面，也沒有向
      被告購買甲基安非他命。99年3月25日被告沒有給伊甲基
      安非他命等語(見本院卷(一)第60頁背面)；旋即改稱：99年
      3月24日、3月25日伊都有向被告拿甲基安非他命，因為伊
      可以向公司預借薪水來購買甲基安非他命，伊是在3月24
      日先跟被告拿甲基安非他命，但沒有給錢，3月25日也跟
      被告拿甲基安非他命，伊就用3月25日向公司預借的薪水
      一起支付，3月24日、25日分別向被告買2,000元、2,000
      元，共支付4,000元給被告，地點是在潭子鄉○○路上。
      伊是99年3月24日晚間11時9分與被告最後一通通話完畢後
      ，於當日晚間11時30分許，在潭子鄉○○路與被告碰面，
      被告拿0.4公克的甲基安非他命給伊等語(見本院卷(一)第61
      頁)；旋又改稱：伊現在想起來，伊是99年3月25日才有與
      被告碰面、拿甲基安非他命，3月24日伊沒有向被告拿甲
      基安非他命，99年3月25日與被告交易時間伊不記得了，
      地點是在潭子鄉○○路等語(見本院卷(一)第61頁)；而於檢
      察官提示上揭其與被告所使用行動電話於99年3月25日下
      午6時45分58秒之雙向通聯紀錄後，再改稱：當日晚上7點
      ，在潭子鄉○○路，伊有與被告碰面，向被告購買甲基安
      非他命，買0.4公克甲基安非他命，伊當場給被告2,000元
      等語(見本院卷(一)第61頁背面)；又經檢察官詰問何以其所
      述交付被告之金額前後不一時，復再改稱：伊一般與被告
      都是約在伊下班後，約晚間6、7點時碰面交易甲基安非他
      命，99年3月24日伊確定有與被告碰面，被告交價值2,000
      元，0.4公克的甲基安非他命給伊，當天伊沒有給被告錢
      ，是3月25日當天再向被告拿甲基安非他命時一起交付金
      額4,000元等語 (本院卷(一)第61頁背面)。其後，經審判長
      依其證稱於99年3月24日、99年3月25日中午分別均有先與
      被告聯絡下班後交易甲基安非他命事宜，命其指出前揭門
      號0000000000號行動電話雙向通聯紀錄中，何者為其與被
      告電話聯絡交易甲基安非他命之紀錄後，證稱：99年3月2
      4日當日下午之通聯紀錄中，伊有借用友人鍾漢群所有門
      號000000000號行動電話與被告聯絡購買甲基安非他命等
      語(見本院卷(一)第62頁背面)；然經受命法官質以鍾漢群亦
      係被告友人，其如何確定上揭雙向通聯紀錄內99年3月24
      日有關門號0000000000號行動電話之該筆通聯紀錄即係其
      與被告聯絡交易甲基安非他命之通話後，又改稱：伊印象
      中曾有向鍾漢群借用門號0000000000號行動電話，但不確
      定是否是99年3月24日，伊剛剛說99年3月24日有用鐘漢群
      的電話打給被告，是伊猜的等語(見本院卷(一)第64頁)。證
      人林憶戍就其有無於公訴意旨(一)所載期間內向被告購買毒
      品甲基安非他命，前後所述內容反覆不一，有重大瑕疵可
      指，其真實性如何，已非無疑，自無從據為被告有如公訴
      意旨(一)所載販賣第二級毒品犯行之積極證明。
    4.又卷附上揭被告所持用門號0000000000號行動電話之雙向
      通聯紀錄1份(見偵字第17318號卷(二)第110至111頁)，至多
      僅能顯示證人林憶戍所使用門號0000000000號行動電話與
      被告上揭門號行動電話間，於99年3月24日晚間8時53分6
      秒起至11時9分43秒間、99年3月25日凌晨零時零分58秒起
      至凌晨2時44分30秒間、晚間6時40分58秒有多次通話之事
      實，並無法證明雙方有洽談交易毒品之事實，縱可認林憶
      戍有意向被告購買毒品，亦仍無法證明林憶戍與被告間已
      有買賣毒品之意思合致及進一步為毒品之交易。況證人林
      憶戍於本院審理時業已證述其於99年3月24日、99年3月25
      日，均係中午先與被告聯絡下班後交易甲基安非他命之事
      ，待伊下班後，大約晚間6、7點時碰面交易甲基安非他命
      等語(見本院卷(一)第61頁背面至第63頁)，然觀諸上揭門號
      0000000000號行動電話雙向通聯記錄，均無證人林憶戍於
      99年3月24日、99年3月25日日間與被告電話聯絡之通話紀
      錄，益徵證人林憶戍所述，與客觀事證不符，自難採信。
    5.證人鍾漢群於警詢、偵訊時雖均證稱：林憶戍想要買毒品
      ，問伊和「蟲蟲」有沒有買甲基安非他命的管道，「蟲蟲
      」說他朋友「韋齡」有，然後「蟲蟲」就打給「韋齡」，
      「蟲蟲」講完電話後就把「韋齡」的電話念給林憶戍叫他
      記起來，他們之後怎樣伊不清楚等語 (見警卷第18頁背面
      、偵字第17318號卷(二)第6頁)。至多僅能證明證人鍾漢群
      曾聽聞林憶戍打聽購毒管道之情，尚無從佐證證人林憶戍
      有於公訴意旨(一)所載時間向被告購買甲基安非他命之情。
    6.另檢察官所提出證人林憶戍於99年6月18日晚間8時許採集
      尿液之尿液檢驗報告，檢驗結果呈甲基安非他命陽性反應
      ，有中山醫學大學附設醫院檢驗科藥物檢測中心尿液檢驗
      報告1紙在卷可參(見偵字第17318號卷(一)第130頁)，至多
      僅能證明證人林憶戍於為警查獲採尿前96小時內，曾有施
      用第二級毒品甲基安非他命之事實，無從據為被告有如公
      訴意旨(一)所載時間販賣第二級毒品犯行之積極證明。
    7.綜上，本案除證人林憶戍於本院審理時真實性有疑之證述
      ，及警詢、偵訊時陳述不明確之證述外，並無其他補強證
      據顯示證人林憶戍於公訴意旨(一)所載時間內有向被告購買
      甲基安非他命，被告雖於本院審理時坦認有於公訴意旨(一)
      所載時間販賣第二級毒品甲基安非他命予證人林憶戍2次
      ，然被告之自白不得作為有罪判決之唯一證據，而本院遍
      查卷存證據資料，均查無任何之積極證據，可資以補強證
      人林憶戍證述之真實性，自不能僅以證人林憶戍片面且有
      重大瑕疵之證述內容，作為補強被告自白真實性之基礎。
      公訴意旨(一)指稱被告販賣甲基安非他命予證人林憶戍部分
      ，尚嫌無據，依嚴格證明法則，應認被告此部分犯行核屬
      不能證明，尚難遽令被告擔負此部分罪責。
(四)有關公訴意旨(二)被告販賣甲基安非他命予證人江冠震部分：
    1.證人江冠震於警詢時指稱：98年9月21日至99年3月25日伊
      有與「小玲」使用之門號0000000000號電話聯絡，伊與「
      小玲」通話目的有時候是要幫忙她聯絡借錢的事情，另外
      還有聯絡向她購買毒品甲基安非他命供自己施用，伊向小
      玲買過2次，地點都是在臺中市○○路附近1家超商等語，
      並從6張照片中，並指認被告即係販賣甲基安非他命給伊
      之綽號「小玲」女子等情，有指證犯罪嫌疑人紀錄表1張
      在卷可參(見偵字17318號卷(一)第143頁、第146頁)；其又
      於偵訊時證稱：伊有向被告購買甲基安非他命，時間忘記
      了，地點是在漢口路、北平路附近，向被告買了2次，是
      一手交錢一手交貨，是伊先打電話給被告，伊跟被告說她
      欠伊朋友錢，見面時才跟她說要買毒品。伊忘記向被告購
      買毒品的時間，因為有好幾個月了，應該是被告先向伊朋
      友林建宏借錢後，伊才向被告買毒品，被告借錢的時間是
      今年(99年)好像2、3月間等語(見偵字第17318號卷(二)第36
      至37頁)；再於本院審理時證稱：伊都是用門號000000000
      0號行動電話與被告0000000000號行動電話聯絡，除了買
      毒品之外，還會聊天或是約去酒吧喝酒，沒有單純為了買
      毒品而聯絡，伊偶而會在晚間9、10點以後跟被告以電話
      聯絡。在酒吧喝酒時，伊有當面問過被告有無甲基安非他
      命，也曾經在電話中問過被告有無甲基安非他命。伊只向
      被告買過1次毒品，地點伊不記得，伊說要1,000元，當時
      伊沒有給錢，後來也沒有給被告，被告只是叫伊過去他家
      附近的便利商店，說要交甲基安非他命給伊，沒有說上游
      在他家這件事。伊不記得98年11月29日至99年12月27日間
      有無向被告購買毒品，伊沒有固定的時間向被告購買毒品
      ，伊只記得伊當天有喝酒，時間是晚上9點、10點以後，
      而且那段時間伊經常喝酒等語(見本院卷(二)第21至23頁)。
      證人江冠震就其如何向被告聯絡購買甲基安非他命、有無
      交付購毒價金等交易過程，前後所述內容已有歧異，足認
      證人江冠震先前於警詢、偵訊時之證述，與審判中並不相
      符，其證詞之真實性如何，已非無疑。且證人江冠震上揭
      所述，與被告於本院移審訊問時及審理時均供稱：那次時
      間應該是半夜，幾點伊不記得，江冠震打電話給伊，剛好
      伊的上家「落腳仔」在伊那邊，江冠震就問伊能否幫他拿
      到甲基安非他命，伊就說剛好伊的上家在旁邊，叫他快一
      點過來，後來江冠震過來伊當時住處附近的臺中市○區○
      ○路、漢口路附近便利商店，「落腳仔」已經先秤好1,00
      0元的甲基安非他命給伊，伊拿給江冠震，之後江冠震把
      錢交給伊，伊把錢轉交給「落腳仔」等語(見本院卷(一)第1
      2頁背面至第13頁、本院卷(一)第127頁背面)亦不相符，自
      無從據為被告有於公訴意旨(二)所載時間販賣第二級毒品予
      江冠震之積極證明。
    2.再者，證人江冠震於警詢、偵訊時均未具體證述與被告交
      易毒品甲基安非他命之時間，而本案檢察官於偵查中經調
      取被告所持用門號0000000000號行動電話雙向通聯記錄後
      ，並未再訊問證人江冠震，即起訴被告有如公訴意旨(二)所
      載販賣第二級毒品甲基安非他命予江冠震之犯行，是公訴
      意旨(二)認被告於上揭時間內有販賣第二級毒品甲基安非他
      命予江冠震，已嫌速斷。又觀之卷附被告所持用門號0000
      000000號行動電話之雙向通聯紀錄，雖顯示證人江冠震所
      使用門號0000000000號行動電話與被告上揭門號行動電話
      ，於98年11月29日晚間7時57分25秒、98年12月14日上午6
      時48分50秒至上午8時3分35秒之間、98年12月18日上午3
      時6分3秒至晚間11時22分56秒間之間、99年12月21日下午
      1時35分39秒至1時54分29秒之間、99年12月26日晚間6時4
      2分48秒至6時56分16秒之間、99年12月27日上午10時58分
      38秒至上午11時39分59秒之間有多次通聯之紀錄 (見偵字
      第17318號卷(二)第69至78頁背面)，然此僅能證明該等電話
      有通話之事實，並無法證明雙方有洽談交易毒品之事實。
      況證人江冠震業已證稱其與被告電話聯絡，除了買毒品之
      外，亦有聊天或是約去酒吧喝酒，有如前述，自無從以上
      揭雙向通聯紀錄，積極認定98年11月29日至98年12月27日
      間，證人江冠震與被告有毒品交易行為。
    3.又依證人林建宏於警詢時指稱：門號0000000000號是伊申
      辦使用的行動電話，0000000000號行動電話是綽號「姐仔
      」的電話，「姐仔」曾向伊借3萬元，但只還伊15,000元
      ，通話只要都是為了跟她要錢，後來她還不出剩下欠伊的
      錢，就拿毒品要跟伊抵債，伊才知道她有吸毒，伊沒有答
      應，這件事大約是在今年(99年)3、4月份，當時她約伊在
      雙十路一帶談事情等語。並指認綽號「姐仔」女子就是被
      告(見警卷第21至22頁、第25頁)，核與證人江冠震於偵訊
      時證述被告先向伊朋友林建宏借錢後，伊才向被告買毒品
      ，被告向林建宏借錢的時間是今年(99年)好像2、3月間等
      語大致相符，是被告縱有販賣第二級毒品甲基安非他命予
      證人江冠震，時間當係於99年3、4月之後 (然此部分事實
      是否存在，尚待偵查機關調查確認)，與公訴意旨(二)所載
      被告販賣甲基安非他命予江冠震之時間已有數月間隔，與
      公訴意旨(二)起訴犯行並無關連，且該部分既未經起訴，自
      非屬本院審理範圍。
    4.另證人江冠震於99年7月29日下午4時許經警採集尿液送驗
      ，檢驗結果並無任何毒品陽性反應，此有中山醫學大學附
      設醫院檢驗科藥物檢測中心尿液檢驗報告1紙在卷可參 (
      見偵字第17318號卷(一)第148頁)，自無從據為被告有於公
      訴意旨(二)所載時間販賣第二級毒品予江冠震之積極證明。
    5.基上，本案除證人江冠震上開陳述不明確之偵訊證述外，
      並無其他補強證據顯示證人江冠震於公訴意旨(二)所載時間
      內有向被告購買甲基安非他命，被告雖於本院審理時坦認
      有於上揭時間內販賣第二級毒品甲基安非他命予江冠震，
      然被告之自白不得作為有罪判決之唯一證據，而本院遍查
      卷存證據資料，均查無任何之積極證據，可資以補強證人
      江冠震證詞之真實性，自不能僅以證人江冠震片面且有瑕
      疵之證述內容，作為補強被告自白真實性之基礎。公訴意
      旨(二)指稱被告販賣甲基安非他命予證人江冠震部分，尚嫌
      無據，依嚴格證明法則，應認被告此部分犯行核屬不能證
      明，尚難遽令被告擔負此部分罪責。
(五)有關公訴意旨(三)被告販賣甲基安非他命予證人余世璿部分：
    1.證人余世璿因販賣毒品予賴韋綸，而於99年7月6日晚間11
      時30分許，在臺中市○○區○○路1段與安順四街口為警
      查獲，並在其所駕駛車牌號碼3159-KX號自小客車上查扣
      甲基安非他命1包(毛重0.57公克)，翌日中午12時40分許
      復在余世璿位於臺中市○○區○○路2段374號2樓租屋處
      內扣得甲基安非他命2包(毛重分別為0.59公克、0.24公克
      )等情，此經證人余世璿供認屬實，並有臺中市警察局第
      二分局扣押物品目錄表1紙在卷可稽【見臺灣臺中地方法
      院檢察署99年度他字第3957號卷(下稱他字第3957號卷)第
      18頁】，此部分事實，固堪認定。
    2.而證人余世璿於99年7月7日警詢時供稱：伊是向綽號「小
      韋」的女子買甲基安非他命，有人叫她「韋爺」或「韋玲
      」，她的電話是0000000000號，伊於99年7月3日晚間8時
      許，與她約在漢口路大都會旁的7-11便利商店交易，伊當
      時花8,000元跟她買甲基安非他命0.5錢等語(見他字第395
      7號卷第8頁)。並於警詢時，從6張照片中，指認被告即係
      販賣甲基安非他命給伊之綽號「小韋」女子等情，有指證
      犯罪嫌疑人紀錄表1張在卷可參(見偵字17318號卷(一)第154
      頁)；其又於99年7月7日偵訊時證稱：伊的毒品來源是綽
      號小韋、韋齡的黃韋齡，伊用伊0000000000號行動電話與
      黃韋齡0000000000號行動電話聯絡，於99年7月3日晚間8
      、9時許，約在臺中市○○路大都會KTV旁的超商，買了8,
      000元，約半錢的甲基安非他命，查扣的3包甲基安非他命
      就是99年7月3日向黃韋齡買的，伊分裝出的。99年7月5日
      晚間9時許賴韋綸是用電話卡跟伊交換毒品，因為伊上手
      黃韋齡要行動電話，伊沒有向賴韋綸收錢，賴韋綸說那張
      SIM卡要賣3,000元，伊說要跟黃韋齡問看看等語 (見他字
      第3957號卷第3頁背面)；於99年11月18日偵訊時則改稱：
      99年7月3日當天伊用0921的行動電話打給被告0000000000
      號行動電話，跟她說伊到了，她說馬上下來，地點在大都
      會KTV旁的超商，伊向被告買甲基安非他命，被告沒有跟
      伊收錢，說要給伊用試看看好不好，被告說這些甲基安非
      他命市價8,000元，要伊幫她辦易付卡抵償，伊只需要拿1
      張易付卡和NOKIA手機給她，伊要拿賴韋綸辦的易付卡給
      她，還沒辦好就被抓了等語(見臺灣臺中地方法院檢察署9
      9年度偵字第24735號卷第15至16頁)；再於本院審理時證
      稱：99年7月間伊使用門號0000000000號行動電話，門號
      0000000000號行動電話是被告的，99年7月3日伊有以門號
      0000000000號行動電話與被告的門號0000000000行動電話
      聯絡，當天被告打給伊說有新的產品即甲基安非他命要讓
      伊試，我們約在大都會KTV旁的超商，見面之後就去被告
      在大都會KTV對面的租屋處內吸食甲基安非他命，被告另
      外拿4包甲基安非他命給伊試用，沒有收錢，被告說那些
      甲基安非他命的市價約8,000元，在施用毒品時，被告有
      叫伊幫她找SIM卡，被告以臺語說「這給你試，到時候再
      幫我找一下號碼」，被告沒有說要幾個門號，伊想說一個
      就好，被告也沒有明說要手機，但伊知道應該要給被告手
      機。7月5日伊請賴韋綸幫忙辦易付卡，伊陪賴韋綸一起去
      辦，申辦門號花了300元，沒有儲值，辦好了放在NOKIA手
      機裡面，手機是伊原有的，但還沒交給被告，伊於7月6日
      就被警察抓。警詢時伊說當天有花8,000元向被告購買甲
      基安非他命是伊講錯了，伊是說被告有拿市價8,000元的
      甲基安非他命給伊，伊有問被告1包賣多少，她說一包可
      以賣2,000元，所以伊認為4包就是8,000元，被告給伊的4
      包甲基安非他命，伊沒有再分裝，1包在99年7月5日給賴
      韋綸，其餘都是伊自己施用，伊施用過好幾次，剩下的在
      伊被查獲時已全部被查扣(見本院卷(一)第65至69頁)。證人
      余世璿就其有無給付8,000元價金以向被告購買甲基安非
      他命，前後所述內容已有歧異，足認其先前於警詢、偵訊
      時之證述，與審判中並不相符，其真實性如何，顯非無疑
      。
    2.又觀之卷附被告所持用門號0000000000號行動電話之雙向
      通聯紀錄(見偵字第17318號卷(二)第140頁)，雖顯示證人余
      世璿所使用門號0000000000號行動電話與被告上揭門號行
      動電話間，於99年7月3日下午4時53分31秒、5時37分52秒
      有通聯之紀錄，然此僅能證明該等電話有通話之事實，尚
      無法據此即推論出被告有於公訴意旨(三)所載時間販賣第二
      級毒品甲基安非他命予證人余世璿之事實。
    3.綜上，本件除證人余世璿上開真實性有疑之證述外，並無
      其他補強證據顯示證人余世璿於公訴意旨(三)所載時間與被
      告間有交易甲基安非他命之事，被告雖於本院審理時坦認
      有於公訴意旨(三)所載時間販賣第二級毒品甲基安非他命予
      余世璿，然被告之自白不得作為有罪判決之唯一證據，而
      本院遍查卷存證據資料，均無與施用毒品者關於相關毒品
      交易之供述具有相當程度關聯性之補強證據在卷可為佐證
      ，自不能僅以證人余世璿此部分片面且有瑕疵之證述內容
      ，作為補強被告自白真實性之基礎。公訴意旨(三)指稱被告
      販賣甲基安非他命予證人余世璿，尚嫌無據，依嚴格證明
      法則，應認被告此部分犯行核屬不能證明，尚難遽令被告
      擔負此部分罪責。
五、綜上所述，依舉證分配之法則，對於被告之成罪事項，應由
    檢察官負舉證義務，檢察官無法舉證使本院產生無合理懷疑
    之確信心證，無論被告所辯是否足以採信，亦不得因此反面
    推論被告之罪行成立，致違刑事舉證分配之法則。本案檢察
    官既不能舉證證明被告有公訴意旨所指販賣第二級毒品甲基
    安非他命之行為，而使本院產生無庸置疑之明確心證，則本
    案此部分依罪疑唯輕、罪疑唯利於被告原則，自不得對被告
    為不利之認定。此外，本院在得依或應依職權調查證據之範
    圍內，復查無其他積極明確之證據，足以認定被告有公訴意
    旨所指販賣第二級毒品罪行，自屬不能證明被告犯罪，依刑
    事訴訟法第301條第1項規定，應為被告此部分無罪之諭知。
肆、應適用之法條：
    依刑事訴訟法第299條第1項前段、第301條第1項，毒品危害
    防制條例第4條第2項、第19條第1項，刑法第11條、第51條
    第5款、第9款，判決如主文。
本案經檢察官陳永豐到庭執行職務。
中    華    民    國   100    年    5     月    5     日
                  刑事第十七庭審判長法  官  劉邦繡
                                    法  官  洪挺梧
                                    法  官  簡芳潔
以上正本證明與原本無異。
如不服本判決應於收受送達後10日內向本院提出上訴書狀，並應
敘述具體理由；其未敘述上訴理由者，應於上訴期間屆滿後20日
內向本院補提理由書（均須按他造當事人之人數附繕本）「切勿
逕送上級法院」。
                                    書記官  余怜儀
中    華    民    國   100    年    5     月    5     日
附錄論罪科刑法條全文：
毒品危害防制條例第4條
製造、運輸、販賣第一級毒品者，處死刑或無期徒刑；處無期徒
刑者，得併科新臺幣2千萬元以下罰金。
製造、運輸、販賣第二級毒品者，處無期徒刑或7年以上有期徒
刑，得併科新臺幣1千萬元以下罰金。
製造、運輸、販賣第三級毒品者，處5年以上有期徒刑，得併科
新臺幣7百萬元以下罰金。
製造、運輸、販賣第四級毒品者，處3年以上10年以下有期徒刑
，得併科新臺幣3百萬元以下罰金。
製造、運輸、販賣專供製造或施用毒品之器具者，處1年以上7
年以下有期徒刑，得併科新臺幣1百萬元以下罰金。
前五項之未遂犯罰之。